【裁判字號】    99,抗,170
【裁判日期】    990630
【裁判案由】    損害賠償
【裁判全文】
臺灣高等法院高雄分院民事裁定           99年度抗字第170號
抗  告  人  甲○○○○○○ ○.
法定代理人  Volker Di.
訴訟代理人  王國傑律師
相  對  人  SK shippi.
            （韓商愛思開海運有限公司）
法定代理人  丁○○○○○ ○○.
訴訟代理人  程學文律師
相  對  人  乙○○○○○ ○○.
法定代理人  丙○○○○○ ○○.
相  對  人  戊○○○○ ○○○.
法定代理人  丙○○○○○ ○○.
上二人共同
送達代收人  劉貞鳳律師
            簡靖芬律師
上列當事人間損害賠償事件，抗告人對於中華民國99年4 月21日
臺灣高雄地方法院98年度審海商字第30號所為裁定提起抗告，本
院裁定如下：
    主      文
原裁定關於命抗告人供擔保之金額部分廢棄。
上開廢棄部分，抗告人應供擔保之金額為新臺幣捌拾陸萬壹仟零
柒拾貳元。
抗告訴訟費用由相對人負擔。
    理      由
一、本件係抗告人於原法院列相對人SK shipping Co.,Ltd 、
    乙○○○○○ ○○○○○○○○○○ ○○○○、戊○○○○ ○○○○○○○○ ○○○○○○○等3 人
    為被告，提起請求損害賠償訴訟，因抗告人在中華民國境內
    無事務所及營業所，相對人向法院聲請命抗告人供訴訟費用
    之擔保。原法院於99年4 月21日以裁定命抗告人供訴訟費用
    之擔保金新台幣（下同）1,301,072 元。
二、本件抗告意旨略以：原法院裁處第三審律師酬金之訴訟費用
    擔保，依「法院選任律師及第三審律師酬金核定支給標準」
    第4 條第1 項第1 款規定之最高額500,000 元計算，卻未附
    具任何理由，與上開支給標準之規定有違；又遍查最高法院
    98、99年度核定第三審律師酬金之裁定，就單一案件全無超
    過60,000元之案例，原法院未察及此，遽以500,000 元作為
    本件第三審律師酬金之擔保，有失比例及公平原則。爰求予
    廢棄原裁定等語。
三、按原告於中華民國無住所、事務所及營業所者，法院應依被
    告聲請，以裁定命原告供訴訟費用之擔保；前項規定，如原
    告請求中，被告無爭執之部分，或原告在中華民國有資產，
    足以賠償訴訟費用時，不適用之。又法院命原告供擔保者，
    應於裁定中定擔保額及供擔保之期間；定擔保額，以被告於
    各審應支出之費用總額為準。此為民事訴訟法第96條、第99
    條所明定。經查：
  (一)抗告人為設立於德國之外國公司，未經我國認許，且於中華
    民國境內並無營業所，業據抗告人在原法院99年4 月13日準
    備程序期日自承明確（原審卷第257 頁）。而抗告人未爭執
    其於中華民國並無資產足以賠償訴訟費用；且相對人就抗告
    人之請求中，並無不爭執部分。則原審裁定命抗告人限期供
    訴訟費用之擔保，並無不合。
  (二)又抗告人於原法院起訴之訴訟標的金額為28,978,152元，第
    一審裁判費267,024 元，已據抗告人繳納在案。第二、三審
    應徵裁判費則各為400,536 元。又第三審採取律師強制代理
    制度，該審律師費用支出之酬金，依民事訴訟法第466 條之
    3 第1項 規定為訴訟費用之一部，則此部分酬金應包含於訴
    訟費用供擔保之範圍。而第三審律師酬金之計算，參考司法
    院訂定發布之「法院選任律師及第三審律師酬金核定支給標
    準」第4 條第1 項第1 款、第5 條規定：民事財產權之訴訟
    ，於訴訟標的金額或價額3%以下範圍內，斟酌案情之繁簡、
    訴訟之結果及律師之勤惰定之，但最高不得逾500,000 元；
    所定酬金，不論選任或委任律師人數，均按件數計算。茲斟
    酌本件訴訟事實係：訴外人高興昌鋼鐵股份有限公司將買主
    Steelbase Ltd.購買之148 卷冷軋鋼卷，交由相對人SK
    shipping Co.,Ltd，以Chrysoulas輪從高雄港運至美國紐奧
    良港，上開鋼捲運抵紐奧良港後，經檢查發現因貨艙之艙口
    蓋未妥善維修，致運送途中海水滲入貨艙，造成上開鋼捲鏽
    蝕、潮溼、出現斑點，Steelbase Ltd.因而受有28,978,152
    元之損害；而相對人乙○○○○○ ○○○○○○○○○○ ○○○○、ORDER shi-
    pping Co.,Ltd 則分別係上開輪船之所有人、經營人；抗告
    人為上開鋼捲之保險人，已悉數賠償Steelbase Ltd.上開損
    害，並受讓損害賠償請求權，抗告人乃分別依載貨證券及運
    送契約之法律關係、侵權行為法律關係，請求SK shipping
    Co.,Ltd 、乙○○○○○ ○○○○○○○○○○ ○○○○及戊○○○○ ○○○○○○○○ ○○○
    ○○○○負損害賠償責任等情，尚非過度繁雜，及本件訴訟標的
    金額逾25,000,000元，被告人數3 人等一切情情，因認供擔
    保第三審之律師酬金以60,000元為適當，是抗告人應為相對
    人提供訴訟費用之擔保金額總計861,072 元（400,536 ×2+
    60,000=861,072）。
四、從而，原法院准許相對人之聲請命抗告人限期供訴訟費用擔
    保部分，並無不合，然原法院核定之擔保金額關於第三審律
    師酬金部分過高，尚有未洽，抗告意旨指摘原裁定此部分不
    當，洵屬有理由，爰由本院將原裁定供擔保金額部分廢棄，
    並裁定如主文第二項所示。
五、據上論結：本件抗告為有理由，依民事訴訟法第492 條、第
    95條、第78條，裁定如主文。
中    華    民    國    99    年    6     月    30    日
                            民事第三庭
                                審判長法官  張國彬
                                法      官  吳登輝
                                法      官  甯  馨
以上正本證明與原本無異。
如不服本裁定應於送達後10日內向本院提出再抗告狀（並按他造
當事人之人數附繕本），並繳納再抗告費新臺幣1,000 元。
再為抗告僅得以適用法規顯有錯誤為理由，並應委任律師為代理
人。
中    華    民    國    99    年    6     月    30    日
                                書  記  官  施耀程
附註：
抗告人之配偶、三親等內之血親、二親等內之姻親，或抗告人為
法人、中央或地方機關時，其所屬專任人員具有律師資格並經法
院認適當者，亦得為第三審代理人。
抗告人或其法定代理人具有律師資格者及前項情形，應於提起抗
告或委任時釋明之。

司法院資訊處製作；財團法人民間司法改革基金會備份。
